【裁判字號】    89,交聲,171
【裁判日期】    890608
【裁判案由】    違反道路交通管理處罰條例聲明異議
【裁判全文】
臺灣士林地方法院刑事裁定                        八十九年度交聲字第一七一號
    原處分機關  臺北巿交通事件裁決所
    受 處分 人  甲○○
右受處分人因違反道路交通管理處罰條例案件，對於台北市交通事件裁決所於民國八
十九年四月十七日所為之裁決（北市交裁車字第二二─Ａ00000000號）聲明
異議，本院裁定如左：
    主  文
原處分撤銷。
甲○○汽車駕駛人，駕駛汽車不遵守道路交通標線之指示，處罰鍰新臺幣玖佰元，並
記違規點數壹點。
    理  由
一、按汽車駕駛人，駕駛汽車不遵守道路交通標誌、標線、號誌之指示者，處新臺幣
    九百元以上一千八百元以下罰鍰；又汽車駕駛人，違反道路交通管理處罰條例第
    六十條第二項第一款至第三款者，除依該條款處罰外，並記違規點數一點；另道
    路交通標誌、標線、號誌設置規則，由交通部會同內政部定之，該條例第六十條
    第二項第三款、第六十三條第一項第一款及九十二條訂有明文。另雙白實線設於
    路段中，用以分隔同向車道，並禁止變換車道，此道路交通標誌、標線、號誌設
    置規則第一百四十九條第一項第一款第七目訂有明文。
二、經查：本件受處分人即異議人甲○○於民國八十九年一月二十三日下午四時二十
    一分許，在臺北市新生高架橋上，劃有雙白實線，禁止變換車道之路段，任意變
    換車道行駛之事實，有現場採證照片影本乙幀附卷可稽，是原處分機關依規定予
    以裁決處罰，核無不合。雖受處分人辯稱：因當時有另輛自小客車僅靠欄杆正跨
    越邊線，顯係非正常行駛，停於該處，又有機車出現，擾亂交通，致後方來車需
    繞道行駛，實情非得已云云，惟查細酌卷附交通機關於該時段、該路段（即異議
    人違規時地）之連續採證照片，顯示異議人所稱停在該處致其不得已繞道行駛之
    自小客車，該車駕駛人手握方向盤，且除該張照片外，其餘之照片均未見該自小
    客車，顯見該車係在行駛中，並無拋錨或臨時停車之情事。另雖依照片顯示有機
    車騎上禁行機車之新生高架橋上，惟該車之違規行為並未妨害異議人之車通行，
    且異議人亦不得以他人之違規，資為己得為違規行為之藉口，綜上所述，異議人
    所辯顯為卸責之詞，不足採信。綜上述，受處分人之聲明異議，經核固無足採；
    然查：原處分機關於本案裁決書上違規事實欄，僅依前開法條記載為「不遵守道
    路交通標誌、標線、號誌之指示」，而未載明異議人確實之違規事實為何，自有
    未洽。爰依法將原處分撤銷，另依道路交通管理處罰條例上開條款之規定，並審
    酌異議人違規情節及違規後之態度等一切情狀，裁處異議人罰鍰新臺幣九百元，
    並記違規點數一點。
三、據上論結，應依道路交通案件處理辦法第二十條，裁定如主文。
中        華        民        國    八十九    年    六    月      八    日
                                            臺灣士林地方法院交通法庭
                                                法  官  江  翠  萍
右正本證明與原本無異。
如不服本裁定應於送達後五日內向本院提出抗告狀。
                                                書記官  陳  淑  女
中        華        民        國    八十九    年    六    月    十二    日


司法院資訊處製作；財團法人民間司法改革基金會備份。
